【裁判字號】    90,台上,6361
【裁判日期】    901018
【裁判案由】    強盜
【裁判全文】
最高法院刑事判決                                九十年度台上字第六三六一號
    上  訴  人  甲○○
右上訴人因強盜案件，不服台灣高等法院中華民國九十年七月十日第二審判決（九十
年度上訴字第八九○號，起訴案號：台灣士林地方法院檢察署八十九年度偵字第四一
六○號），提起上訴，本院判決如左：
    主  文
上訴駁回。
    理  由
按刑事訴訟法第三百七十七條規定：上訴於第三審法院，非以判決違背法令為理由，
不得為之。是提起第三審上訴，應以原判決違背法令為理由，係屬法定要件。且必須
依據卷內資料為具體之指摘，並足據以辨認原判決已具備違背法令之形式，始屬相當
。本件原判決依憑共同被告曹楊劉所供述，被害人謝免仔之指訴，目擊證人周景土及
承辦警員邱震鴻證述，卷附被害人出具之贓物領據，徵之本件案發經過，經台北市政
府警察局士林分局派員協同被害人、目擊證人周景土至現場模擬並錄影照相存證，有
該分局民國八十九年六月二十七日北市警士分刑字第八九六一九七二九○○號函暨所
附攝錄之錄影帶及照片六幀在卷可稽等證據資料，認定上訴人甲○○有如原判決事實
欄所載共同意圖為自己不法之所有，而搶奪他人之動產，因脫免逮捕，當場施以強暴
犯行，因而撤銷第一審此部分不當之判決，改判仍論處上訴人罪刑，已於理由內詳細
述其所憑之證據及認定之理由，並以上訴人所辯伊完全不知道曹楊劉搶奪被害人皮
包之事，當時曹楊劉要伊加速前進，後來有人自後面撞伊，伊往前衝撞一輛賓士車，
然後摔倒在地，伊要去看曹楊劉有無受傷，周景土就抓住伊衣服，叫伊不要動，說伊
與曹楊劉搶人皮包，此時才看到皮包在地上；伊與曹楊劉距離約三、四公尺，不可能
與曹楊劉一起打周景土，有看到一群人打曹楊劉；伊並未加速逃逸，亦未共同毆打周
景土，伊與曹楊劉是從巷子口出來，並非沿著天母東路直行，計程車司機周景土稱跟
隨伊機車三、四分鐘，應非實在云云，不足採信。已依據卷內資料詳予指駁，從形式
上觀察，原判決並無違背法令情形存在。次查犯罪事實之認定及證據之取捨，乃事實
審法院之職權，且法院憑以認定犯罪事實之證據，並不以直接證據為限，即綜合各種
證據，本於推理作用，為其認定犯罪事實之基礎，如不違背經驗法則與論理法則，即
不得指為違法，而據為上訴第三審之理由。原判決綜合各種證據，認定上訴人有上揭
犯行，究竟違背如何之經驗法則或論理法則，上訴意旨，並未具體指明，徒憑己見就
原判決已說明之事項或屬原審採證認事職權之適法行使，任意指摘有理由不備之違法
，且仍為單純事實之爭執，要難謂為適法之第三審上訴理由。再刑事訴訟法第三百七
十九條第十款所稱應調查之證據，係指與待證事實有重要關係，在客觀上認為應行調
查者而言。原判決已就上訴人與曹楊劉共同意圖為自己不法之所有，而搶奪他人之動
產，因脫免逮捕，當場施以強暴犯行之證據，及就上訴人所辯各節何以不足採，於判
決理由內詳加說明。上訴人在原審固曾請求傳訊目擊證人周景土對質，原判決因目擊
證人周景土於第一審法院已實施交互詰問，且上訴人犯罪事證明確，未再傳喚亦未於
理由內說明，程序上雖稍嫌簡略，但於本件判決主旨並無影響，依刑事訴訟法第三百
八十條之規定，不得為上訴第三審之理由。依前揭說明，其上訴違背法律上之程式，
應予駁回。
據上論結，應依刑事訴訟法第三百九十五條前段，判決如主文。
中      華      民      國     九十     年      十      月     十八     日
                              最高法院刑事第三庭
                                  審判長法官  陳  錫  奎
                                        法官  洪  清  江
                                        法官  李  伯  道
                                        法官  呂  丹  玉
                                        法官  花  滿  堂
      右正本證明與原本無異
                                              書  記  官
中      華      民      國     九十     年      十      月     二十四   日


司法院資訊處製作；財團法人民間司法改革基金會備份。
